# 求助陈老师，收购子公司少数股权会计处理的判断，谢谢！

提问人：yyp502 时间：2020-02-21 08:05:25
陈老师，您好，有一个收购少数股权会计处理的问题想请教一下您！
背景：
1 、甲公司持有A公司90%股权，并持有B公司51%股权；A公司持有C公司100%股权，C公司持有B公司49%股权。
2 、根据协议，C公司拥有B公司100%表决权，B公司直接纳入C公司合并报表范围。
3 、本年，甲公司按评估价格 1000 万元收购了C公司持有的B公司49%股权。
问题：
1 、请问甲公司收购C公司持有的B公司49%股权，在甲公司合并层面，是按收购少数股权来处理？还是按同一控制下企业合并来处理？我们更倾向于按收购少数股东权益来处理。
2 、请问甲公司单体报表的长期股权投资是否按支付的对价 1000 万元作为初始投资成本？
1582269906(1).png1582269906(1).png (7.93 KB, 下载次数: 0)
6 天前 上传
谢谢 1

回答人：chenyiwei
A、B、C各公司在交易前后都在甲公司的合并报表范围内，所以该事项属于甲公司合并报表范围内的内部交易，不是对外交易。对甲公司而言，这属于企业合并以外的其他方式取得的长期股权投资，且在合并报表层面不构成购买少数股权，故应按照甲公司支付给C公司的价款作为该项追加投资的成本。虽然通过该交易，甲公司最终享有的B公司权益比例发生了变化，但在合并报表中仍作为一项常规的内部交易进行抵销处理，将C公司报表中的处置股权损益与甲公司对B公司的追加投资成本中的相应金额予以合并抵销。